臺灣板橋地方法院刑事判決　　　　　　　　　　　　九十一年度易字第二四四六號
　　公　訴　人　臺灣板橋地方法院檢察署檢察官
　　被　　　告　丑○○
　　選任辯護人　林俊倩律師
　　　　　　　　李成功律師
右列被告因背信等案件，經檢察官提起公訴（八十九年度偵字第一三二八０號），本
院判決如左：
    主  文
丑○○連續意圖為自己不法之所有，而侵占對於業務上所持有之物，處有期徒刑拾月
。
其餘被訴背信罪嫌部分無罪。
    事  實
一、丑○○自民國八十八年四月一日起擔任台灣保全股份有限公司（下稱台灣保全公
    司）之總經理職務，嗣於八十八年四月二十三日設立登記大昆管理顧問有限公司
    （下稱大昆公司，嗣後更名為台灣公寓大廈管理維護有限公司），承受台灣保全
    公司之業務及財產，並由丑○○擔任大昆公司之負責人，且兼與漢揚保全股份有
    限公司（下稱漢揚公司）業務合作，繼續對外營業，由丑○○負責總管大昆公司
    所有服務在外的社區、大樓，及公司本身的行政部門業務，為從事大昆公司業務
    之人。詎丑○○竟意圖為自己不法之所有，並基於概括犯意，利用更換大昆公司
    會計小姐癸○○（任職期間：八十八年三月至八十九年一月十三日）、戊○○（
    任職期間：八十九年一月十四日至同年三月八日）、子○○（任職期間：八十九
    年三月九日至同年七月）之方式，連續為下列之行為，將業務上所持有台灣保全
    公司及大昆公司款項予以侵占入己多次：
　(一)臺北市首都福星社區管理委員會因委託台灣保全公司代辦申請報備事項，於八十
　　八年三月二十一日先支付代辦費用新台幣（下同）五千元，由癸○○代收後，交
　　與丑○○，殊知其竟未予入帳，而侵占台灣保全公司該筆五千元款項。
　(二)丑○○向大昆公司以不實之「雜項支出」名義，連續於八十八年十月十九日支領
　  二萬零三百五十元、一萬五千元、一萬五千元及一萬四千三百八十一元四筆款項
    ；八十八年十一月三日支領四萬五千三百三十六元；八十八年十二月十四日支領
　　八千二百二十五元，合計十一萬八千二百九十二元，予以侵占後據為己有。
  (三)於八十九年二月十六日以「總經理代墊款項金額」之不實事由，向大昆公司支領
    三萬四千零五十六元，予以侵占後據為己有。
二、案經大昆公司董事及股東己○○、庚○○、丙○○、辛○○、甲○告發，經臺灣
  　灣板橋地方法院檢察署檢察官偵查起訴。
    理  由
甲、有罪部分：
一、訊據被告丑○○在本院審理時固不諱自八十八年四月一日起至八十九年三月十日
    止，擔任大昆公司之總經理職務，負責總管該公司所有服務在外的社區、大樓，
    及公司本身的行政部門業務，惟矢口否認有何業務侵占犯行，辯稱：向首都福星
    社區收取之代辦費用五千元，係癸○○私下利用其專業幫該社區代辦，因為伊是
    他主管，同意她可以這樣做，且處理上有利用到公司資源，所以該社區支付的五
    千元，由伊和癸○○各拿二千五百元，但代辦申請報備事項並不是在公司營業範
    圍內，根本與公司無關；又雜項支出的證明單據，伊均交給會計師作成外帳後，
    一併於報稅時交稅捐機關核備，而稅捐機關在收存後，有其保存年限，且因伊目
    前不是該公司負責人，所以無法調取該資料；另關於總經理代墊款項部分，也一
    定要有單據才能請款，伊確實有替公司代墊款項云云。然查：
  (一)證人癸○○在本院審理時證稱：伊是從八十八年三月起到八十九年三月止擔任行
    政主任的工作，公司業務有包括幫管委會代辦申請報備事項，當初幫社區代辦費
    用是一萬元到一萬五千元之間，費用全部都要繳回公司，而關於代辦首都福星社
    區報備案，是屬於公司的業務，代辦費用五千元伊確實有交給總經理，這是必須
    入公司帳的，並不是伊去招攬的等語（見本院卷卷一第一六九頁），另並證稱：
    這五千元伊是交給被告，有無入帳伊不清楚，且伊沒有分到任何錢等語（見本院
    卷卷三之九十三年九月六日審判筆錄），此外，並有收據一紙附卷可稽（見偵字
    第一七一三號卷第十五頁）。而被告雖辯稱：代辦申請報備事項並不是在公司營
    業範圍內，根本與公司無關，故癸○○所收代辦費用始由伊和癸○○五五分帳而
    各分得二千五百元云云，並提出台灣保全公司及大昆公司之公司執照各一紙為證
    。惟按諸常理，保全公司為所服務之社區管理委員會代辦申請報備事項，應僅屬
    公司附隨服務之一，與公司所營事業項目為何本即無涉，且證人癸○○自偵查中
    迄本院審理時均為相同之證述，在本院審理時並經具結擔保其證言之真實性，而
    證人己○○在本院審理時亦證稱：伊公司係由癸○○離開公司時所留下之帳冊，
    追查發現上開代辦費用並未入帳等語（見本院卷卷三之九十三年七月一日審判筆
    錄），況被告供稱其係與癸○○各分得二千五百元，亦未提出任何佐證以實其說
    ，是被告前開辯解，顯係事後避就之詞，委不足採，從而，被告該部分業務侵占
    犯行堪予認定。
　(二)又被告於八十八年十月十九日以「雜項支出」為由，向大昆公司支領面額分別為
　　二萬零三百五十元、一萬五千元、一萬五千元及一萬四千三百八十一元之支票；
　　於八十八年十一月三日以「雜項支出」為由，向大昆公司支領面額為四萬五千三
　　百三十六元之支票；於八十八年十二月十四日以「雜項支出」為由，向大昆公司
　　支領面額為八千二百二十五元之支票；於八十九年二月十六日以「總經理代墊款
　　項金額」為由，向大昆公司支領面額為三萬四千零五十六元之支票等情，此為被
　　告所不否認，並有卷附付款簽收簿可參。而證人癸○○在本院審理時證稱：伊公
　  司之銀行支票本、存摺、印章都是由總經理即被告在保管，被告有時會說是他自
    己先墊付，拿出支票叫伊填載金額、發票日，再交給他去蓋章等語（見本院卷一
　　第一七０頁），並證稱：會計小姐所做的傳票有時未檢附單據或收據的，此部分
　  幾乎都是被告寫的，伊都是依被告之指示在傳票上蓋章，而因雜項支出所簽發支
    票之金額，伊也都是照傳票上的記載來填寫，但支出是否實在，伊沒有審核之權
    力等語（見本院卷卷三之九十三年九月六日審判筆錄）；證人子○○在本院審理
    時證稱：伊任職期間，公司之存摺、印鑑及支票均是被告在保管的，而廠商付款
    簽收簿上收款人欄是公司在付款給廠商後，由接受公司付款的廠商在收款人處簽
    名，雜項支出的收款人為何是總經理丑○○，伊不知道，伊在公司有記過一小部
    分流水帳，就是公司庶務的小額支出，像購買文具等項，至於付款簽收簿上所記
    載之雜項支出所指為何，伊並不清楚等語（見本院卷卷三之九十三年八月十日審
    判筆錄）；證人戊○○在偵查中亦證稱：公司存摺、支票、印鑑章都是由被告在
    保管，一般正常領款方式係由領款人提供發票，再向公司請款，我們再依照請款
    單作傳票。但被告叫我們作傳票時，均未提供入帳收據，並非依上述方式請款等
    語（見偵字第一三二八０號卷卷一第一二四頁、一二五頁），該三名證人之證詞
    互核相符，且該三名證人均已自台灣保全公司或大昆公司離職甚久，與被告或上
    開二家公司均無任何利害關係，應無故意設詞誣陷被告之必要，顯見被告在支領
    「雜項支出」或「總經理代墊款項」時，確有未檢附任何單據或收據之情形，是
    其所支領之前開款項是否名實相符，要非無疑。再參諸被告自偵查中迄本院審理
    時，均無法明確陳述「雜項支出」部分係為公司支出何種款項，而「總經理代墊
    款項」之代墊內容又係為何，徵諸常理，身為公司負責人，處理公司事務自應公
    開透明，以備稽核，並向其他股東負責，焉能以籠統之「雜項支出」、「代墊款
    項」等詞含混帶過，而不為詳實記載者，況且被告於短短三個月內所領取之雜項
    支出高達六筆共計十一萬八千二百九十二元，如為常態性之支出，尤應就記載之
    名目一致且明白之表示，豈會出現前後用詞不一，交代不清之情形，被告所辯顯
    違常情，無非事後卸責之詞，不足採信，其該部分業務侵占犯行亦堪予認定。
二、核被告所為，係犯刑法第三百三十六條第二項之業務侵占罪。其先後多次侵占犯
    行，時間緊接，方法相同，觸犯構成要件相同之罪名，顯係基於概括犯意反覆為
    之，應依連續犯論規定論以一罪，並加重其刑。爰審酌被告前經選任擔任大昆公
    司之總經理，本應盡其所能為全體出資人謀福利，竟為圖一己私利，侵害公司出
    資人之權益，並參酌其侵占之金額及犯罪動機、目的、手段、所生危害等一切情
    狀，量處如主文所示之刑，以示懲儆。
三、公訴意旨另略以：被告分別於八十八年五月二十九日、八十八年六月二十三日，
    向大昆公司支領十五萬元、五十萬元，據為己有。因認被告該部分亦涉有刑法第
    三百三十六條第二項之業務侵占罪嫌。
  (一)按犯罪事實應依證據認定之，無證據不得認定犯罪事實，又不能證明被告犯罪者
    ，應諭知無罪之判決，刑事訴訟法第一百五十四條第二項、第三百零一條第一項
    分別定有明文。次按認定不利於被告之事實，須依積極證據，茍積極之證據本身
    存有瑕疵而不足為不利於被告事實之認定，即應為有利於被告之認定，更不必有
    何有利之證據，而此用以證明犯罪事實之證據，猶須於通常一般人均不至於有所
    懷疑，堪予確信其已臻真實者，始得據以為有罪之認定，倘其證明尚未達到此一
    程度，而有合理性之懷疑存在，致使無從為有罪之確信時，即應為無罪之判決，
    此有最高法院八十二年度臺上字第一六三號判決、七十六年臺上字第四九八六號
    、三十年上字第八一六號等判例意旨可資參照。
　(二)公訴人認被告上開行為亦涉有業務侵占罪嫌，無非係以：被告分別於八十八年五
　　月二十九日支領十五萬元，八十八年六月二十三日支領五十萬元等金額時，均未
　　提供會計憑證以供查核，有付款簽收簿影本附卷可稽，為其主要論據。訊據被告
　　堅詞否認涉有該部分犯行，辯稱：上開十五萬元、五十萬元係伊代大昆公司分別
　　向己○○、辛○○借款週轉，伊借款後都有將之存入公司帳戶內，而交付上開支
　　票給他們是用以還款，該二筆款項均不是由伊提示兌現，此由支票流向即可查出
　　等語。
  (三)經查：證人辛○○在本院審理時證稱：於八十八年六月二十三日被告有向伊借款
    四十九萬元，被告是說因公司需要錢而向伊週轉，但款項是如何運用伊並不清楚
    ，被告於一個月後即同年七月二十三日有交支票歸還伊五十萬元，其中一萬元是
    利息，而支票經提示有兌現等語（見本院卷卷三之九十三年九月六日審判筆錄）
    ，足見被告辯稱前開支票係供向辛○○借款週轉還款之用無訛；此外，並有被告
    所提出分別於八十八年五月十四日、同年六月二十三日將現金十五萬元、四十九
    萬元存入台灣保全公司在台北銀行新莊分行帳號00000000000－0號
    之帳戶內之支票存款送款簿存根影本二紙在卷可查；且經本院依卷附付款簽收簿
    上記載之被告於八十八年五月二十九日、同年六月二十三日所簽收面額各為十五
    萬元（發票日為八十八年六月五日，票號為ＳＪ0000000號）、五十萬元
    （發票日為八十八年七月二十四日，票號為ＳＪ0000000號）之支票票號
    ，向台北銀行新莊分行函詢上開二紙支票提示兌現情形，經該行函覆稱：票號Ｓ
    Ｊ0000000號之支票經查無兌現資料，另依該行所檢附之票號為ＳＪ00
    00000號之支票正反面影本得知，該紙支票確係由辛○○提示兌現，有該行
    九十三年九月三日北銀新字第九三六００六四一００號函暨支票明細及支票影本
    附卷可參，且與證人辛○○證述情節相符，是堪認被告前開供述，堪予採信。從
    而，自無從認定被告有將上開十五萬元、五十萬元之款項予以侵占入己之事實。
  (四)綜上所述，公訴人所舉事證，尚不足以證明被告該部分行為亦涉有刑法第三百三
    十六條第二項之業務侵占罪責，無從遽以臆測或推斷之方法，繩諸被告；茲以公
    訴人認此部分犯嫌與前開經論罪科刑之罪名間，有連續犯之裁判上一罪關係，爰
    不另為無罪之諭知，附此敘明。
四、至公訴意旨雖以：(一)被告於八十八年十一月份支出明細表（Ｂ）不實列載八十八
    年十月二十九日短期借款之「歸還盧總經理週轉金」五千元，而將該五千元支領
    後據為己有。(二)於八十八年九月間，該公司經理李富國將向陽明福星社區收取之
    八月份服務費四萬五千元交與被告，詎其卻未將該四萬五千元入帳，而據為己有
    。因認被告該部分亦涉有刑法第三百三十六條第二項之業務侵占罪嫌。惟查，該
    部分事實業據公訴人於九十三年三月二十四日在本院準備程序期日時當庭予以減
    縮，且查無其他積極證據足資證明被告涉有此部分罪刑，又公訴人起訴意旨認此
    部分與前開論罪科刑之業務侵占罪間，具有裁判上一罪之連續犯關係，爰就此部
    分亦不另為無罪之諭知，附此敘明。
乙、無罪部分：
一、公訴意旨另以：被告自八十八年四月一日起至八十九年三月十日止，意圖為自己
    不法所有及利益，損害大昆公司之利益，利用更換大昆公司會計小姐癸○○（任
    職期間：八十八年至八十九年一月十三日）、戊○○（任職期間：八十九年一月
    十四日至三月八日）、子○○（任職期間：八十九年三月九日至七月）之方式，
    連續違背其任務，為下列之行為，致生損害於大昆公司之財產：(一)被告利用大昆
    公司與漢揚公司業務合作之機會，以漢揚公司名義與三鎂消防安全設備有限公司
    （下稱三鎂公司）訂立機電保養工程合約，委託三鎂公司保養社區機電設備，並
    按月給付三鎂公司保養費二萬九千七百元。惟竟自八十八年九月起至同年十一月
    止，明知大昆公司未交付三鎂公司任何保養費用，卻於大昆公司八十八年九月至
    十一月支出總明細帳上虛報機電保養費用九月份支出二萬元，十月份支出五萬九
    千三百元，及十一月份支出七萬四千三百元之方式，共十五萬三千六百元，致生
    損害於大昆公司之財產。(二)美福堡警衛丁○○八十八年十一月份薪資僅四千四百
    十六元，被告卻以於大昆公司八十八年十二月份支出明細表（Ｂ）列載同年十二
    月十四日支出丁○○十一月份薪資二萬三千九百九十一元方式，浮列金額一萬九
    千五百七十五元，致生損害於大昆公司之財產。(三)被告明知壬○○在大昆公司八
    十九年二月之薪資為三萬元，卻於大昆公司八十九年三月份支出明細表上，除列
    載支付壬○○薪資三萬元，更不實列載「支付壬○○薪資不足部分一萬五千元」
    ，造成一萬五千元之差額，致生損害於大昆公司之財產。從而，因認被告前開行
    為涉有刑法第三百四十二條第一項之背信罪嫌。
二、按犯罪事實應依證據認定之，無證據不得認定犯罪事實，又不能證明被告犯罪者
    ，應諭知無罪之判決，刑事訴訟法第一百五十四條第二項、第三百零一條第一項
    分別定有明文。次按認定不利於被告之事實，須依積極證據，茍積極之證據本身
    存有瑕疵而不足為不利於被告事實之認定，即應為有利於被告之認定，更不必有
    何有利之證據，而此用以證明犯罪事實之證據，猶須於通常一般人均不至於有所
    懷疑，堪予確信其已臻真實者，始得據以為有罪之認定，倘其證明尚未達到此一
    程度，而有合理性之懷疑存在，致使無從為有罪之確信時，即應為無罪之判決，
    此有最高法院八十二年度臺上字第一六三號判決、七十六年臺上字第四九八六號
    、三十年上字第八一六號等判例意旨可資參照。而刑事訴訟法第一百六十一條已
    於九十一年二月八日修正公布，其第一項規定：檢察官就被告犯罪事實，應負舉
    證責任，並指出證明之方法，因此檢察官對於起訴之犯罪事實，應負提出證據及
    說服之實質舉證責任，倘所提出之證據，不足為被告有罪之積極證明，或其指出
    證明之方法，無從說服法院以形成被告有罪之心證，基於無罪推定之原則，自應
    為被告無罪判決之諭知，最高法院九十二年台上字第一二八號判例可資參照。又
    當事人得聲請法院調查證據，而法院為發見真實，亦得依職權調查證據，但限於
    維護公平正義或對被告之利益有重大關係之事項為限，修正刑事訴訟法第一百六
    十三條第一、二項定有明文。故法院固得依職權調查證據，但並無蒐集證據之義
    務。蒐集證據乃檢察官或自訴人之職責，事實審法院應以調查證據為其主要職責
    ，其調查之範圍，亦以審判中所存在之一切證據為限，案內不存在之證據，即不
    得責令法院為發現真實，應依職權從各方面蒐集證據（最高法院九十一年度臺上
    字第五八四六號判決可資參照）。復按，告訴人之指訴，係以使被告受刑事訴追
    為目的，是其陳述是否與事實相符，仍應調查其他證據以資審認，最高法院五十
    二年度臺上字第一三００號判例可資參照。
三、公訴人認被告前開罪嫌，無非係以下列理由，為其主要論據：
  (一)三鎂公司部分：此部分事實有證人即三鎂公司人員乙○○證稱：伊公司係至台灣
    保全公司管理之社區作消防維修，被告再開支票給伊公司支付維修保養費，但自
    八十八年六月起即未再支付等語。並有大昆公司八十八年九月至十一月份之支出
    總明細影本三份（詳告證一）、本院八十九年度促字第五七八四號支付命令影本
    （詳告證二）及該支付命令聲請狀影本各一份附卷可稽。是被告自八十八年九月
    至十一月間，顯然並未支付該筆費用。再查，被告既稱：每月服務的駐點與項目
    不同，並不是固定等語，竟可用其所稱之每月二萬九千七百元之基數推算，顯見
    其帳冊記載不實。另查，被告所辯：因之前並未支付，所以總明細上之金額一直
    累積增加云云。亦與常情不符。復查，該帳冊另有電話費、郵費等已付款之支出
    ，與系爭保養費用併列記載，顯見該保養費用根本不可能係預付款。是被告所辯
    顯係卸責之詞，不足採信。
　(二)丁○○薪資部分：此部分事實業據證人丁○○證稱：伊於八十八年十一月份在美
　　福堡擔任警衛之薪水為二萬三千元，但伊只做了四天就離職，所以只得四千四百
　　十六元等語。並有該公司八十八年十二月份支出明細表影本、十一月份美福堡哨
　　點之員工薪資表影本及十一月份現場人員實際值勤時數表影本各一份為證（詳告
　　證四）。只需略加比對即知其中差異，是被告所辯，不足採信。
　(三)壬○○薪資部分：此部分事實業據證人壬○○證稱：伊在系爭公司作半年，每月
　　三萬元，大部分都是去公司領現金，公司只匯款二次給伊，有拿到八十九年二月
　　份之薪水現金三萬元，但並未另外拿到一萬五千元等語。再查：證人壬○○所有
　　供大昆公司匯款之台北國際商業銀行中和分行帳號00000000活期儲蓄存
　　款帳簿內，並無任何一萬五千元之款項存入。有該存款帳簿影本一紙附卷可稽。
　　此外，並有大昆公司八十九年三月份支出明細表影本、龍景天下哨點之員工薪資
　　表影本及值勤時數表影本等可稽（詳告證十四）。
四、訊據被告堅詞否認有何背信罪嫌，辯稱：上開應支付給三鎂公司之機電費用，只
    是掛在帳上，實際上並沒有支付給三鎂公司，這是因為公司財務困難無錢支付，
    且一直至伊離職時均尚未付款；美福堡警衛丁○○之薪資表不是伊製作或填載的
    ，且其領薪水也不用伊經手；另一萬五千元的確有支付給壬○○，因為其實際有
    工作一個月等語。經查：
  (一)卷附大昆公司八十八年九月至同年十一月支出總明細表（Ｂ）上，固記載八十八
    年九月份機電費支出金額為二萬元、同年十月份機電費支出金額為五萬九千三百
    元、同年十一月機電費支出金額為七萬四千三百元，有上開支出總明細表（Ｂ）
    附卷可參，惟經本院審閱卷附會計憑證及付款簽收簿之記載，大昆公司所合作之
    機電維修廠商並非僅三鎂公司一家公司，另尚有喬展工程公司，而大昆公司於八
    十八年八月七日交付發票日為八十八年八月三十日，面額為二萬元之支票予喬展
    工程公司以支付機電費，於八十八年十月二十七日交付發票日分別為八十八年十
    一月十五日、同年十二月四日，面額各為二萬元之支票，有卷附付款簽收簿在卷
    可查，而上開支出總明細表（Ｂ）之記載並未清楚載明是否僅限於應支付予三鎂
    公司之機電費用，是機電費用係如何計算得出，要非無疑。另大昆公司應支付予
    三鎂公司八十八年九月份之機電費為三萬九千三百元，八十八年十月份之機電費
    二萬九千七百元，亦有會計憑證及付款簽收簿在卷可查，且三鎂公司所聲請之支
    付命令係向漢揚公司請求給付八十八年十月至同年十二月之機電費共計十二萬八
    千四百元，亦有支付命令暨聲請狀影本各一紙在卷可查（見偵字第一三二八０號
    卷卷一第二七九頁至二八０頁），益顯見每月應支付予三鎂公司之機電費用並非
    僅二萬九千七百元，且證人乙○○之證詞亦與三鎂公司聲請支付命令之內容有所
    歧異，自無法遽予採信，況檢察官亦未舉證證明大昆公司未付款予三鎂公司一事
    與被告有何關涉，而大昆公司與漢揚公司就機電費用之給付關係又係如何，亦未
    見提出任何舉證，如何能徒憑臆測而認定被告涉有何背信罪嫌。
  (二)證人丁○○在本院審理時具結證稱：伊在台灣保全公司做不到一周，有領了現金
    四千多元之薪資，離職後伊又回任而在大昆公司任職，但二家公司合起來是任職
    多久伊忘記了，伊在大昆公司領了多少錢，伊也忘記了等語（見本院卷卷三之九
    十三年九月六日審判筆錄），足見證人丁○○在台灣保全公司或大昆公司所支領
    之薪資顯逾四千四百十六元，而證人丁○○在大昆公司實際所支領之薪資總額既
    未見檢察官為任何之舉證證明，則證人丁○○在大昆公司是否確未支領總額為二
    萬三千九百九十一元之薪資，自尚存有合理性之懷疑，自不得僅以大昆公司八十
    八年十二月份支出明細表（Ｂ）列載同年十二月十四日支出丁○○十一月份薪資
    二萬三千九百九十一元之記載，即以被告在支出明細表上浮列金額一萬九千五百
    七十五元，致生損害於大昆公司之財產，遽認被告涉有該部分背信罪嫌。
  (三)證人壬○○在本院審理時具結證稱：伊有受僱於大昆公司擔任龍景天下社區之總
    幹事，是於八十九年三月間離職的，離職前有多做十七、八天的工作，而被告當
    時係擔任公司總經理，所以在離職後伊一直有找被告要錢，被告也確實有補給伊
    現金一萬五千元之薪資，事後公司方面並沒有問過伊有無拿到這一萬五千元等語
    （見本院卷卷三之九十三年七月一日審判筆錄）。至證人壬○○在偵查中雖否認
    有拿到一萬五千元等情，惟因證人壬○○於九十一年三月六日在偵查中接受檢察
    官訊問時，距離其收到上開款項亦已時隔有二年之久，對於此突發之問題，其記
    憶難免有誤，而經事後回憶更正錯誤，亦與常情無違，且觀諸證人壬○○在本院
    審理時接受檢察官及辯護人為交互詰問時，其證述之神情、語態自然，應無虛偽
    不實之情，且其證詞既經具結擔保其真實性，應認其在本院審理時之證述應較為
    可信。從而，自亦難認定被告此部分行為涉有背信罪嫌。
五、綜上所述，公訴人所舉事證，尚有合理性之懷疑存在，未達證明被告此部分行為
    涉有背信罪責，此外，復查無其他積極證據足資證明被告該部分犯嫌，揆諸前開
    法條規定及說明，核屬不能證明被告犯罪，自應為無罪之諭知。
六、至公訴意旨雖以：(一)被告於八十八年八月間，明知有關辦理大昆保全公司執照，
    實際支付會計師僅十二萬五千元，卻於八十八年八月份之公司墊付款明細表上，
    不實增列為四十五萬元，造成差額三十二萬五千元，致生損害於該公司之財產。
  　(二)被告於八十八年十月間，明知八十八年九月員工薪資為二百十五萬一千七百二
    十五元，卻於支出明細表浮列「大昆公司九月員工薪資（劃撥）二百零九萬七千
    零二十七元」、「大昆公司九月員工薪資（現金）三十一萬二千元」，合計二百
    四十萬九千零二十七元，而造成差額二十五萬七千三百零二元，致生損害於該公
    司之財產。因認被告上開行為亦涉有刑法第三百四十二條第一項之背信罪嫌。惟
    查，該部分事實業經公訴人於九十三年三月二十四日在本院準備程序期日時，當
    庭予以減縮，且查無其他積極證據足資證明被告涉有此部分罪責，是就此部分自
    亦應為無罪之諭知，附此敘明。
據上論斷，應依刑事訴訟法第二百九十九條第一項前段、第三百零一條第一項，刑法
第五十六條、第三百三十六條第二項，罰金罰鍰提高標準條例第一條前段，判決如主
文。
本案經檢察官游鉦添到庭執行職務。
中　　　華　　　民　　　國　　九十三　　年　　　十　　　月　　二十二　　日
                                  臺灣板橋地方法院刑事第九庭
                                      審判長法  官  蔡新毅
                                            法  官  黎錦福
　　　　　　　　　　　　　　　　　　 　　　 法  官　王士珮
右正本證明與原本無異
如不服本判決應於送達後十日內向本院提出上訴狀。
                                            書記官  程欣怡
中　　　華　　　民　　　國　　九十三　　年　　　十　　　月　　二十二　　日
附錄本案論罪科刑法條全文：
中華民國刑法第三百三十六條
對於公務上或因公益所持有之物，犯前條第一項之罪者，處一年以上七年以下有期徒
刑，得併科五千元以下罰金。
對於業務上所持有之物，犯前條第一項之罪者，處六月以上五年以下有期徒刑，得併
科三千元以下罰金。
前二項之未遂犯罰之。
